【裁判字號】    97,交上易,84
【裁判日期】    970527
【裁判案由】    過失傷害
【裁判全文】
臺灣高等法院刑事判決                97年度交上易字第84號
上  訴  人  臺灣臺北地方法院檢察署檢察官
被      告  甲○○
上列上訴人因被告業務過失傷害案件，不服臺灣臺北地方法院96
年度交易字第790號，中華民國97年1月31日第一審判決（起訴案
號：臺灣臺北地方法院檢察署96年度偵字第14026號），提起上
訴，本院判決如下：
   主  文
上訴駁回。
    事實及理由
一、本案經本院審理結果，認第一審以上訴人即被告甲○○從事
    業務之人，因業務上之過失傷害人，處有期徒刑陸月，如易
    科罰金，以新臺幣壹仟元折算壹日，減為有期徒刑月，如
    易科罰金，以新臺幣壹仟元折算壹日等，認事用法及量刑均
    無不當，應予維持，並引用第一審判決書記載之事實、證據
    及理由。
二、檢察官依告訴人請求提起上訴意旨略以被告甲○○肇事後，
    對於告訴人即被害人乙○均不聞不問，犯行態度不佳，原審
    縱減輕其刑，斷無僅科處6月有期徒刑之理，因之請求檢察
    官提起上訴等，查被告於警詢稱：「我於肇事後在告訴人乙
    ○住院期間，我及公司人員曾多次前往探視，另我與告訴人
    乙○分別於96年5月15日、96年5月22日、96年6月7日至臺北
    市萬華區調解委員會，因告訴人乙○就我所提出之賠償金額
    好像未達他所期許之金額，且告訴人也從未告知我應支付賠
    償金額之數目，所以我與告訴人乙○至今尚未達成和解」（
    見96年度偵字第14026號偵查卷第40頁），於偵查中稱：「
    （本件有無與告訴人洽談和解？）保險公司評估只賠36萬，
    但乙○表示要70萬才達成和解」（96年度偵字第14026號偵
    查卷第50頁），於原審時亦稱：「．．．我有意願要與他和
    解，但他還是告我，我沒有辦法，我們保險公司是願意賠10
    幾萬，但告訴人要70幾萬，我沒有辦法賠那麼多」（見原審
    卷第9頁反面），足見被告確有與被告和解之誠意，僅是因
    賠償金額無法符合告訴人之要求，故未能達成和解，自難認
    被告對告訴人不聞不問，又原審認定被告於肇事後，在職司
    犯罪偵查之公務員知悉其上開犯罪行為前，不逃避罪責而停
    留現場，並於臺北市政府警察局萬華分局交通分隊警員據報
    前往現場處理時，當場承認為肇事人，有臺北市○○○○○
    道路交通事故肇事人自首情形紀錄表在卷可稽（見96年度偵
    字第14026號偵查卷第30頁），經核合於自首之要件，依刑
    法第62條前段規定，減輕其刑。並審酌被告並無前科，此有
    被告前案紀錄表附卷為證，素行尚可；而坦承犯行，犯後態
    度良好；惟至今仍未賠償告訴人損害，而告訴人違規行駛於
    行人穿越道亦與有過失及告訴人傷勢嚴重程度與被告高中畢
    業智識程度、生活狀況等一切情狀，及被告犯罪在96年4月2
    4日以前，查無中華民國九十六年罪犯減刑條例所定不得減
    刑之情形，爰依同條例第2條第1項第3款、第9條規定，減其
    宣告刑二分之一，併諭知減得之刑易科罰金折算標準等，而
    諭知前揭之宣告刑及減得之刑，並諭知易科罰金之折算標準
    等，原審已詳為說明，量刑尚無不當，經核並無違誤，又刑
    法第284條第2項後段之過失傷害罪之法定刑最高係處1年以
    下有期徒刑，被告經自首減刑及前揭減刑條例之減刑且告訴
    人亦有過失等，原審前揭之量刑尚屬妥適，公訴人依告訴人
    之請求認原審量刑太輕提起上訴為無理由，應予駁回。
據上論斷，應依刑事訴訟法第368條、第373條判決如主文。
本案經檢察官周志榮到庭執行職務。
中    華    民    國    97    年    5     月    27    日
                  刑事第九庭  審判長法  官 陳貽男
                                    法  官 周盈文
                                    法  官 許宗和
以上正本證明與原本無異。
不得上訴。
                                    書記官 林淑貞
中    華    民    國    97    年    5     月    30    日
附錄本案論罪科刑法條全文中華民國刑法第284條因過失傷害人
者，處6月以下有期徒刑、拘役或5百元以下罰金，致重傷者，處
1年以下有期徒刑、拘役或5百元以下罰金。
從事業務之人，因業務上之過失傷害人者，處1年以下有期徒刑
、拘役或1千元以下罰金，致重傷者，處3年以下有期徒刑、拘役
或2千元以下罰金。


司法院資訊處製作；財團法人民間司法改革基金會備份。
